Minutes et répertoires du notaire François LANGLOIX, 2 janvier 1740 - 30 mars 1748 (étude IX)
Archives nationales
- Minutes de François LANGLOIX, janvier 1740 - 30 mars 1748; MC/ET/IX/652 - MC/ET/IX/668
  - Minutes. 1747, juillet - décembre, juillet - décembre 1747; MC/ET/IX/667
    - Marché aux termes duquel Guillaume Chappey, maître maçon entrepreneur, demeurant rue de la Mortellerie, et les entrepreneurs des métiers intéressés (Léonard-Laurent Bazenerye, me charpentier, rue de Vendôme, Pierre Delafontaine, me couvreur, rue de la Vieille-Monnaie, Maurice-Élie Geoffroy, me plombier, rue Saint-Denis, François Latanière, me serrurier, rue de Berri, Jean Goulliard-Lecomte, me menuisier, rue de Grenelle, François Leroux, me peintre, rue Bourg-Tibourg, et autres), s'engagent envers Jacques Lebourdais, bourgeois de Paris, demeurant rue de la Verrerie, au nom et comme procureur de Jean-Louis Laumonier de Bois-Jullien, écuyer, mousquetaire du roi, à exécuter les travaux nécessaires à la reconstruction d'une maison sise rue de la Vieille-Monnaie, à l'angle de la rue de la Heaumerie, appartenant audit sieur de Bois-Jullien, conformément au devis et plans et dessins faits par Jean-Charles Lesueur, architecte, et sous sa direction, et à livrer la maison en état d'être louée, le premier février 1748, sous peine de dommages et intérêts, moyennant les prix convenus (de 3 à 90 l. la toise); 8.000 livres seront versées aux entrepreneurs dans le courant du mois de décembre 1747, et 1.000 livres après l'achèvement des travaux; après leur réception, qui sera faite par expert désigné par les parties, les sommes restant dues seront payées par délégation sur les loyers de ladite maison; toutefois le sieur de Bois-Jullien étant obligé d'emprunter 12.000 livres pour payer la construction, les prêteurs auront priorité pour se faire rembourser leurs créances sur lesdits loyers; pour compenser cet inconvénient, les entrepreneurs recevront un versement annuel de 300 livres, à partir du 1er avril 1748., 31 août 1747; MC/ET/IX/667
      Étages: trois et une mansarde. - Matériaux: moellons et pierres.
      Pièce jointe:
      Devis des travaux.
      Documents du Minutier central concernant l'histoire de l'art (1700-1750), par Mireille Rambaud, tome II [études I à X, soit 2357 actes], Paris, Archives nationales, 1971, p. 732 (instrument de recherche imprimé dématérialisé, certaines notices sont plus détaillées dans la version intégrale accessible en ligne par la rubrique 'Autres instruments de recherche', voir contexte dans le Plan d’orientation général - Notaires de Paris, guides thématiques du Minutier).
    - Leclerc (Jean) maître et marchand tapissier rue des Fossés Saint-Germain-l'Auxerrois § Apprentissage, 19 septembre 1747; MC/ET/IX/667
      contrat d'apprentissage; Leclerc, Jean
    - Jabely (Jean Baptiste) maçon quai Peletier § Mainlevée, 7 novembre 1747; MC/ET/IX/667
      Jabely, Jean Baptiste
    - Certificat de notoriété du décès de Sylvain Cartaud, entrepreneur des bâtiments du roi, aux dires de Jean-Noël Hennebert et de Jean-Baptiste-Antoine Derfant, l'un et l'autre bourgeois de Paris et demeurant rue de la Verrerie, qui attestent que ledit Cartaud est décédé le 3 novembre 1703, qu'il n'a pas été fait d'inventaire de ses biens, qu'il a laissé pour seuls héritiers les enfants nés de son mariage avec Marguerite Dubugra: Jean-Sylvain, Claude, Marguerite. Marie-Anne, Marie-Gabrielle, Marie-Marguerite et Suzanne Cartaud, que Marie-Marguerite Cartaud a fait profession de religieuse dans le monastère des religieuses du Val d'Osne à Charenton, le 3 juillet 1713, et qu'elle a laissé comme seuls héritiers, quant au mobilier, Marguerite Dubugra, sa mère, et quant aux propres paternels, ses frères et soeurs déjà cités, enfin, que Suzanne Cartaud, après le décès de son père, est devenue l'épouse de René Frémin, écuyer, conseiller secrétaire du roi, maison, couronne de France et de ses finances., 22 décembre 1747; MC/ET/IX/667
      Pièce jointe: 1747, 21 décembre. Extrait de l'acte de profession de Marie-Marguerite Cartaud.
      Documents du Minutier central concernant l'histoire de l'art (1700-1750), par Mireille Rambaud, tome II [études I à X, soit 2357 actes], Paris, Archives nationales, 1971, p. 32 (instrument de recherche imprimé dématérialisé, certaines notices sont plus détaillées dans la version intégrale accessible en ligne par la rubrique 'Autres instruments de recherche', voir contexte dans le Plan d’orientation général - Notaires de Paris, guides thématiques du Minutier).
    - Procuration donnée par Jean-Sylvain, Claude, Marguerite, Marie-Anne et Marie-Gabrielle Cartaud, demeurant ensemble quai de la Mégisserie, héritiers chacun pour un septième de Sylvain Cartaud, leur père, et chacun pour un sixième, à cause de sa profession religieuse, de Marie-Marguerite Cartaud, leur soeur, religieuse dans le monastère du Val d'Osne, à Charenton, héritiers aussi, chacun pour un sixième, de Marguerite Dubugra, leur mère, et par Jean-Sylvain Frémin, conseiller du roi en ses conseils, maître ordinaire en sa chambre des comptes, et Claude-René Frémin de Sy, écuyer, trésorier général des ponts et chaussées de France, par représentation de Suzanne Cartaud, leur mère, femme de René Frémin, écuyer, conseiller secrétaire du roi, maison, couronne de France et de ses finances, héritiers chacun pour un septième dudit Sylvain Cartaud, leur aïeul, et pour un sixième, de Marie-Marguerite Cartaud, leur tante et de Marguerite Dubruga, leur aïeule, à Claude Cartaud, l'un d'entre eux, à l'effet de poursuivre seul par toutes actions utiles, le recouvrement d'une créance commune de 1.950 livres sur la succession de Marie-Anne de L'Aubespine, veuve de Louis de Harlay, marquis de Chanvallon., 23 décembre 1747; MC/ET/IX/667
  - Minutes. 1748, janvier - 30 mars, janvier - 30 mars 1748; MC/ET/IX/668
    - Contrat de mariage entre Pierre-Jules Hutin, sculpteur, demeurant rue de Grenelle, majeur, âgé de vingt-cinq ans, fils de François Hutin, peintre, et d'Anne-Auguste Hérault, et Marie-Anne-Ursule Castagnery, fille majeure, marchande papetière privilégiée, fille de défunts André Castagnery, marchand luthier, et Ursule Gaffier., 4 janvier 1748; MC/ET/IX/668
      Régime matrimonial: communauté. - Biens de la future épouse: 3.000 livres en meubles, marchandises, linge et vêtements, plus ses droits dans la succession de ses parents, dont le partage n'a pas encore été fait. - Douaire: 400 livres de rente.
      Documents du Minutier central concernant l'histoire de l'art (1700-1750), par Mireille Rambaud, tome II [études I à X, soit 2357 actes], Paris, Archives nationales, 1971, p. 456 (instrument de recherche imprimé dématérialisé, certaines notices sont plus détaillées dans la version intégrale accessible en ligne par la rubrique 'Autres instruments de recherche', voir contexte dans le Plan d’orientation général - Notaires de Paris, guides thématiques du Minutier).
    - HUTIN (Pierre-Jules) Sculpteur rue de Grenelle-Saint-Honoré § Mariage entre .., fils de François, peintre, et d'Anne-Auguste HERAULT, et Marie-Anne-Ursule CASTAGNERG, marchande papetière privilégiée., 4 janvier 1748; MC/ET/IX/668
      contrat de mariage; Hutin, Pierre-Jules
    - Laurent (Jean) maître menuisier rue de Charenton § Dépôt de deniers, 18 janvier 1748; MC/ET/IX/668
      Laurent, Jean
    - Transport par Étienne-Hubert Raymond et Geneviève Dague, sa femme, demeurant rue des Prêtres-Saint-Paul, à Louis-Xavier Raymond, notaire honoraire au Châtelet, demeurant rue des Lombards, de la somme de 1.922 livres 1 sol, à prendre sur les loyers d'une maison sise rue Quincampois, occupée par le sieur Lelabour, marchand bourgeois de Paris, appartenant à Jean-Antoine Choquet, seigneur de Courcelette, pour solde de la somme de 3.562 livres 1 sol, à laquelle ont été arrêtés les travaux de maçonnerie, couverture, serrurerie, plomberie, charpenterie, menuiserie, etc., faits dans ladite maison d'août à novembre 1745; le transport est fait moyennant pareille somme de 1.922 livres 1 sol; le cessionnaire est chargé de distribuer 1.222 livres 1 sol aux entrepreneurs qui ont exécuté les travaux sous la direction dudit Raymond., 25 janvier 1748; MC/ET/IX/668
      Documents du Minutier central concernant l'histoire de l'art (1700-1750), par Mireille Rambaud, tome II [études I à X, soit 2357 actes], Paris, Archives nationales, 1971, p. 173 (instrument de recherche imprimé dématérialisé, certaines notices sont plus détaillées dans la version intégrale accessible en ligne par la rubrique 'Autres instruments de recherche', voir contexte dans le Plan d’orientation général - Notaires de Paris, guides thématiques du Minutier).
    - Certificat de notoriété, aux dires d'Étienne-Edme Boudot le jeune, procureur au Châtelet, et d'André-Jean Leroux, bourgeois de Paris, du prénom de Jean de Poilly, graveur du roi en son académie, prénommé par erreur Jean-Baptiste, dans l'extrait baptistaire de son fils Louis., 26 janvier 1748; MC/ET/IX/668
      Documents du Minutier central concernant l'histoire de l'art (1700-1750), par Mireille Rambaud, tome II [études I à X, soit 2357 actes], Paris, Archives nationales, 1971, p. 371 (instrument de recherche imprimé dématérialisé, certaines notices sont plus détaillées dans la version intégrale accessible en ligne par la rubrique 'Autres instruments de recherche', voir contexte dans le Plan d’orientation général - Notaires de Paris, guides thématiques du Minutier).
    - Contrat de mariage entre Louis de Poilly, bourgeois de Paris, demeurant rue de la Parcheminerie, majeur de vingt-cinq ans, fils de défunt Jean de Poilly, graveur du roi en son académie, et de Marie-Suzanne Bonnart, demeurant même rue, et Thérèse-Michèle Garnison, majeure, demeurant rue des Deux-Boules, fille de défunt Pierre Garnison, commissaire aux saisies réelles du parlement de Besançon, et de Catherine Desmoulins, demeurant même rue. Ont signé avec les parents et amis: Nicolas-Jean-Baptiste de Poilly, graveur, et Anne-Louise Vincent, sa femme, frère et belle-soeur du futur époux, Nicolas Bonnart, graveur peintre, et Louise-Françoise Paris, oncle et tante maternels, Nicolas Bonnart, graveur, et Catherine-Thérèse Landry, sa femme, cousins maternels, François-Robert Bonnart, professeur à l'académie de Saint-Luc, cousin maternel., 27 janvier 1748; MC/ET/IX/668
      Régime matrimonial: communauté. - Biens de la future épouse: 1.000 livres en meubles, linge et vêtements. - Douaire: 1.500 livres de rente.
      Documents du Minutier central concernant l'histoire de l'art (1700-1750), par Mireille Rambaud, tome II [études I à X, soit 2357 actes], Paris, Archives nationales, 1971, p. 372 (instrument de recherche imprimé dématérialisé, certaines notices sont plus détaillées dans la version intégrale accessible en ligne par la rubrique 'Autres instruments de recherche', voir contexte dans le Plan d’orientation général - Notaires de Paris, guides thématiques du Minutier).
    - Laisné (Pierre) maître maçon rue de Bièvre § Partage, 22 février 1748; MC/ET/IX/668
      partage; Laisné, Pierre
- Répertoire(s) de François LANGLOIX, 18 juillet 1736 - 30 mars 1748; MC/RE/IX/7
  - Répertoire. 1736, 18 juillet - 1748, 30 mars, 18 juillet 1736 - 30 mars 1748; MC/RE/IX/7
    Répertoires des notaire François Langloix (2 janvier 1740-30 mars 1748), Simon-François Langloix (18 juillet 1736-21 novembre 1739).
    Répertoire chronologique de François Langloix (2 janvier 1740-30 mars 1748).
    Répertoire chronologique de Simon François Langloix: minutes des déclarations de cens aveux et dénombrements au terrier général des domaines de Versailles, Marly, Saint-Germain-en-Laye, Meudon (18 juillet 1736-21 novembre 1739).
    Informations concernant le classement et la cotation:
    Le niveau inférieur de description, quand il existe, correspond aux mentions d'actes contenues dans le répertoire. Parmi celles-ci, certaines peuvent y être décrites, de manière plus ou moins détaillée. Pour consulter l'acte proprement dit, il convient de rechercher la cote au niveau des articles (registre ou liasse) des minutes du notaire (cote de type 'MC/ET').